【裁判字號】    97,裁,1400
【裁判日期】    970221
【裁判案由】    強制執行
【裁判全文】
最  高  行  政  法  院  裁  定
                                     97年度裁字第01400號
抗  告  人  中央健康保險局南區分局
代  表  人  甲○○
上列抗告人與相對人乙○○○○○○○間因強制執行事件，對於
中華民國96年5月8日高雄高等行政法院96年度執字第14號裁定提
起抗告，本院裁定如下︰
    主  文
抗告駁回。
抗告訴訟費用由抗告人負擔。
    理  由
一、按抗告法院認抗告為不合法或無理由者，應為駁回抗告之裁
    定。
二、本件抗告意旨略謂：依司法院釋字第533號有關抗告人與全
    民健康保險特約醫事服務機構之合約，具有行政契約性質，
    應循行政訴訟途徑尋求救濟。又現行行政訴訟法係自民國89
    年7月1日施行，於上開日期前之公法爭訟事件，因高雄高等
    行政法院尚未成立，抗告人自無從向該法院起訴，爰以當時
    有審判權之民事法院為管轄法院提起民事訴訟。現行高雄高
    等行政法院以抗告人之原執行名義係民事訴訟裁判而非行政
    訴訟裁判而裁定駁回抗告人聲請，有違前揭司法院釋字第
    533號解釋，請求廢棄原裁定。
三、本院按：「行政訴訟之裁判命債務人為一定之給付，經裁判
    確定後，債務人不為給付者，債權人得以之為執行名義，聲
    請高等行政法院強制執行。」、「依本法成立之和解，及其
    他依本法所為之裁定得為強制執行者，或科處罰鍰之裁定，
    均得為執行名義。」為行政訴訟法第305條第1項、第4項所
    規定。依此，得向高等行政法院聲請強制執行者，應以循行
    政訴訟程序裁判之確定給付判決，及依行政訴訟法成立之和
    解，與依該法所規定得為強制執行之裁定，作為執行名義者
    為限。原裁定以：本件抗告人持憑台灣台南地方法院民國91
    年5月6日91南院鵬執良字第13937號債權憑證，向本院聲請
    對相對人之財產為強制執行，然上開債權憑證，乃抗告人以
    台灣台南地方法院88年度訴字1797號、91年度家聲字第19號
    、台灣高等法院台南分院89年度上字第195號、最高法院90
    年度台上字第2320號裁判正本及確定證明書，向該法院聲請
    強制執行，因相對人無財產可供執行，由該法院依強制執行
    法第27條規定核發該債權憑證給聲請人，則該債權憑證之原
    執行名義，乃係民事訴訟之裁判，而非行政訴訟之裁判，揆
    諸前揭法律規定，抗告人自不得以上開債權憑證，聲請強制
    執行，其聲請於法既有未合為由，而予駁回。經核原裁定並
    無不合，抗告意旨雖以：原裁定以本件執行名義非行政訴訟
    裁判而裁定駁回抗告人聲請，有違司法院釋字第533號解釋
    云云，查司法院釋字第533號解釋固認中央健康保險局與全
    民健康保險特約醫事服務機構間之合約，具行政契約之性質
    ，應循行政訴訟途徑尋求救濟。惟該解釋並無變更已訴訟確
    定案件屬性或行政法院給付裁判之執行範圍，本件為執行名
    義之裁判既已由民事法院判決確定，自係民事訴訟裁判，無
    由向高等行政法院聲請強制執行之餘地，其抗告難認有理由
    ，應予駁回。
四、依行政訴訟法第104條、民事訴訟法第95條、第78條，裁定
    如主文。
中    華    民    國    97    年    2     月    21    日
                    最高行政法院第五庭
                        審判長法官  劉  鑫  楨
                              法官  侯  東  昇
                              法官  林  樹  埔
                              法官  劉  介  中
                              法官  吳  慧  娟
以  上  正  本  證  明  與  原  本  無  異
中    華    民    國    97    年    2     月    22    日
                              書記官  吳  玫  瑩


司法院資訊處製作；財團法人民間司法改革基金會備份。
